臺灣高雄地方法院刑事判決
110年度金訴字第244號
公  訴  人  臺灣高雄地方檢察署檢察官          
被      告  陳冠豪


選任辯護人  葉天來律師
上列被告因洗錢防制法等案件，經檢察官提起公訴（110年度偵
字第18334號），本院判決如下：
    主  文
陳冠豪幫助犯洗錢防制法第十四條第一項之洗錢罪，處有期徒刑
參月，併科罰金新臺幣貳萬元，罰金如易服勞役，以新臺幣壹仟
元折算壹日。 
    事  實
一、陳冠豪雖預見金融機構帳戶為個人理財之重要工具，如提供
    予不相識之人使用，極易遭人利用作為有關財產犯罪之工具
    ，可能使不詳之犯罪行為人將該帳戶作為收受、提領特定犯
    罪所得使用，提領後即產生遮斷資金流動軌跡以逃避國家追
    訴、處罰之效果，因而可能幫助他人遂行詐欺取財犯行及幫
    助掩飾、隱匿他人犯罪所得去向、所在，仍不違背其本意，
    而基於幫助詐欺取財及幫助洗錢之不確定故意，於民國110
    年4月12日某時許，依真實姓名年籍不詳、化名「洪嘉澤」
    以假冒網路貸款人員之成年詐欺集團（無證據證明該詐欺集
    團有3人以上）成員指示，至全家便利商店以店到店寄件之
    方式，將其申辦之彰化商業銀行帳號000-00000000000000號
    帳戶（下稱彰銀帳戶）、臺灣土地銀行大社分行帳號000-00
    0000000000號帳戶（下稱土銀帳戶）之存摺、金融卡，寄送
    給「洪嘉澤」所屬詐欺集團使用，並以通訊軟體告知提款金
    融卡密碼。嗣該成年詐欺集團成員取得上開彰銀、土銀帳戶
    之存摺、金融卡及密碼後，即共同意圖為自己不法之所有，
    基於詐欺取財、洗錢之犯意聯絡，於附表各該編號所示時間
    ，以附表各該編號所示之方式對附表各該編號所示之人施以
    詐術，致附表各該編號所示之人陷於錯誤，而依詐欺集團指
    示於附表各該編號所示之時間匯款附表各該編號所示之金額
    至上開彰銀、土銀帳戶內，並旋遭該詐欺集團某不詳成員提
    領而去，因而掩飾、隱匿上開款項之去向、所在。
二、案經鄭冠妤、羅萱、曾郁慈、杜佳蓉、王宜婕、洪莨漪訴由
    高雄市政府警察局苓雅分局報告臺灣高雄地方檢察署檢察官
    偵查起訴。
    理  由
一、本判決依司法院「刑事判決精簡原則」製作。證據能力部分
    因當事人均不爭執（見本院金訴卷第64頁），得不予說明。
二、認定事實所憑證據及理由
    訊據被告陳冠豪雖不否認曾於上開時間將上開帳戶之存摺、
    金融卡依「洪嘉澤」指示寄送給他人並告以密碼，然矢口否
    認有何幫助洗錢及幫助詐欺之犯行，辯稱：我是去辦貸款，
    才被詐欺集團騙取帳戶，並無幫助詐欺、洗錢之意思等語。
    辯護人則以：被告係遭網路上假冒低利貸款之人所騙，之後
    因缺乏法律常識，自認無不法行為，乃向員警表示帳戶遺失
    ，故警方未予受理，然被告主觀上並無詐欺、洗錢之認識，
    且本案被告被訴幫助犯，卻無正犯存在，應諭知被告無罪等
    語，為被告辯護。經查：
  ㈠被告曾於上開時間，依化名「洪嘉澤」以假冒網路貸款人員
    之成年詐欺集團成員指示，至全家便利商店以店到店寄件之
    方式，將其申辦之上開帳戶存摺、金融卡寄送給該成年詐欺
    集團成員所屬詐欺集團使用並告以密碼等情，為被告於本院
    審理中所自承在卷（本院金訴卷第59、184頁），並有被告
    提出其與詐欺集團成員之LINE對話截圖在卷可參（本院金訴
    卷第73至97頁）；而附表編號1至6所示告訴人鄭冠妤、羅萱
    、曾郁慈、杜佳蓉、王宜婕、洪莨漪於附表各該編號所示時
    、地，遭該詐欺集團成員施以詐術因而陷於錯誤後，將上開
    款項存入被告上開帳戶，旋遭該詐欺集團某不詳成員提領而
    去此情，亦據證人即告訴人鄭冠妤、羅萱、曾郁慈、杜佳蓉
    、王宜婕、洪莨漪於警詢中證述在卷（警卷第89至91、127
    至129、151至155、179至181、197至201、221至223頁），
    此外並有彰化商業銀行博愛分行110年5月25日彰博字第1100
    106號函及帳號00000000000000之申請人開戶資料、身分證
    明文件、印鑑卡、交易明細及拍照照片影像、臺灣土地銀行
    大社分行帳號000-000000000000號帳戶之客戶基本資料、身
    分證明文件、拍照照片影像、印鑑卡、交易明細、告訴人鄭
    冠妤提出之網路匯款交易明細截圖、自動櫃員機交易明細表
    、中國信託商業銀行帳號000000000000對帳單、告訴人羅萱
    提出之網路匯款交易明細截圖、告訴人曾郁慈提出之自動櫃
    員機交易明細表、存摺及交易明細、告訴人杜佳蓉提出之網
    路匯款交易明細截圖、告訴人王宜婕提出之通話紀錄、網路
    匯款交易明細截圖、告訴人洪莨漪提出之網路匯款交易明細
    及對話内容截圖等件在卷可佐（警卷第11至33、93至103、1
    31至133、157至161、203、225至229頁、本院金訴卷第107
    至109頁），上開事實堪予認定。
  ㈡而按因電信及電腦網路之發展迅速，雖為我們生活帶來無遠
    弗屆之便捷，但也難以避免衍生許多問題，尤其是日益嚴重
    之電信詐欺，已對社會經濟活動構成重大威脅。以我國現有
    之金融環境，各銀行機構在自由化之趨勢下，為拓展市場，
    並未真正落實徵信作業，對於民眾在銀行開立帳戶所設門檻
    甚低；相對地，一般國人對於金融信用亦不加重視，甚而缺
    乏相關知識，往往基於些許原因，直接或間接將自己之金融
    帳戶交由他人使用，使詐欺集團在低風險、高報酬，又具隱
    匿性之有機可乘下，極盡辦法以冒用、盜用、詐騙、購買、
    租借等手段，獲取他人之金融帳號，即所稱之「人頭帳戶」
    ，再結合金融、電信機構之轉帳、匯款、通訊等技術與功能
    ，傳遞詐欺訊息，利用似是而非之話術，使被害人卸下心防
    ，將金錢匯入「人頭帳戶」內，旋由集團成員取出或移走，
    用以規避政府相關法令限制，或掩飾其犯罪意圖及阻斷追查
    線索，且手法不斷進化、更新。關於「人頭帳戶」之取得，
    又可分為「非自行交付型」及「自行交付型」2 種方式。前
    者，如遭冒用申辦帳戶、帳戶被盜用等；後者，又因交付之
    意思表示有無瑕疵，再可分為無瑕疵之租、借用、出售帳戶
    ，或有瑕疵之因虛假徵才、借貸、交易、退稅（費）、交友
    、徵婚而交付帳戶等各種型態。面對詐欺集團層出不窮、手
    法不斷推陳出新之今日，縱使政府、媒體大肆宣導各種防詐
    措施，仍屢屢發生各種詐騙事件，且受害人不乏高級知識、
    收入優渥或具相當社會經歷之人。是對於行為人單純交付帳
    戶予他人且遭詐欺集團利用作為詐騙工具者，除非係幽靈抗
    辯，否則不宜單憑行為人係心智成熟之人，既具有一般知識
    程度，或有相當之生活、工作或借貸經驗，且政府或媒體已
    廣為宣導詐欺集團常利用人頭帳戶作為其等不法所得出入等
    事，即以依「一般常理」或「經驗法則」，行為人應可得知
    銀行申辦開戶甚為容易，無利用他人帳戶之必要，或帳戶密
    碼與提款卡應分別保存，或不應將存摺、提款卡交由素不相
    識之人，倘遭不法使用，徒增訟累或追訴危險等由，認定其
    交付帳戶予他人使用，必定成立幫助詐欺及洗錢犯行；而應
    綜合各種主、客觀因素及行為人個人情況，例如行為人原即
    為金融或相關從業人員、或之前有無相同或類似交付帳戶之
    經歷，甚而加入詐欺集團、或是否獲得顯不相當之報酬、或
    於交付帳戶前特意將其中款項提領殆盡、或已被告知係作為
    如地下博奕、匯兌等不法行為之用、或被要求以不常見之方
    法或地點交付帳戶資料等情，來判斷其交付帳戶行為是否成
    立上開幫助罪。畢竟「交付存摺、提款卡」與「幫助他人詐
    欺及洗錢」不能畫上等號，又「不確定故意」與「疏忽」亦
    僅一線之隔，自應嚴格認定。以實務上常見之因借貸或求職
    而提供帳戶為言，該等借貸或求職者，或因本身信用不佳或
    無擔保，無法藉由一般金融機關或合法民間借款方式解決燃
    眉之急，或因處於經濟弱勢，急需工作，此時又有人能及時
    提供工作機會，自不宜「事後」以「理性客觀人」之角度，
    要求其等於借貸或求職當時必須為「具有一般理性而能仔細
    思考後作決定者」，無異形同「有罪推定」。而應將其提供
    帳戶時之時空、背景，例如是否類同重利罪之被害人，係居
    於急迫、輕率、無經驗或難以求助之最脆弱處境、或詐騙集
    團係以保證安全、合法之話術等因素納為考量。倘提供帳戶
    者有受騙之可能性，又能提出具體證據足以支持其說法，基
    於無罪推定原則，即應為其有利之認定（最高法院 111年度
    台上字第1075號判決意旨參照）。
  ㈢被告雖以上開情詞為辯，然查：
  ⒈被告先於警詢、偵查中供稱上開帳戶係遺失，嗣於本院審理
    中改稱：我當時擔任家中生意的負責人，是我在經營生意，
    我做生意時會去瞭解配合廠商之狀況，我之前有辦理房貸之
    經驗，當時我玩線上遊戲需要錢，有點急，但從正式銀行撥
    款比較慢，上面寫很好聽，有一套說詞，便不疑有他等語（
    本院金訴卷第184至186頁）；另參以被告提出與「洪嘉澤」
    之LINE對話截圖（本院金訴卷第75頁），被告表示有向合作
    金庫借貸企業周轉金，當時從事該行業6年等語。則依上開
    說明，被告當時已有多年經商及貸款之經驗，並自陳會瞭解
    配合廠商之狀況，具有相當之社會交易經驗，則依其知識經
    驗，被告對於自稱辦理網路貸款之「洪嘉澤」及所屬公司是
    否誠信可靠，信用、商譽等評價如何等挑選交易對象之重要
    事項，理當具有加以查證之警覺及查證之能力；然依被告所
    提出與「洪嘉澤」之LINE對話截圖（本院金訴卷第73至97頁
    ），可知被告與「洪嘉澤」全然未提及該公司名稱、地址、
    電話或聯絡方式，更無從進一步查核「洪嘉澤」所屬公司之
    信用、商譽，如該公司為正常營運之合法公司，實難想像何
    以全然無法提供公司名稱、地址、電話，僅能透過無法查證
    真實身分且可能隨時失聯之通訊軟體LINE聯繫，是以「洪嘉
    澤」所屬公司是否確實存在且為正派經營之公司，依一般社
    會生活經驗已值懷疑，則依被告之知識、經驗，應無對此毫
    無警覺及注意力之理。
  ⒉承上所述，被告自承有房貸及企業周轉之借貸經驗，並曾向
    金融行庫辦理貸款，則其對於一般行庫正常之貸款流程即有
    所瞭解。而本案「洪嘉澤」要求被告提供彰銀、土銀之存摺
    及金融卡，並無要求被告提供其所得、財產或薪資、在職證
    明或扣繳憑單等常見還款能力相關證明，已與一般金融機構
    進行授信評估之流程有異，且「洪嘉澤」於LINE對話中甚至
    要求被告「需要到atm列印餘額明細裡面餘額不要超過1000
    元」，此更與一般金融行庫貸款時要求借款人應有一定財力
    證明之情況不同；再者，不論是向金融機構或民間私人借款
    ，借款之分期期數、貸款利率均為一般人貸款時加以評估之
    重要資訊，是以通常借貸雙方在借款時均會加以商討，惟被
    告與「洪嘉澤」之LINE對話中亦全然未就此加以說明、討論
    ，依被告之前所具備之貸款經驗，應可察覺本次貸款過程與
    之前一般辦理貸款之流程不符。
  ⒊而個人於金融機構開設帳戶、請領存摺及金融卡係基於社會
    信用用以資金流通，具有強烈屬人性格，金融帳戶作為個人
    理財工具，申設並無任何特殊限制，廣大民眾皆得以存入最
    低開戶金額之方式加以申辦，且同一人得在不同金融機構申
    請數個存款帳戶使用，此乃眾所週知之事實，苟有不詳之人
    向無信賴、親誼關係之人蒐集金融帳戶使用，自屬可疑。一
    般人如欲交付金融帳戶予他人，應會交付與己身有強烈信賴
    關係之人，或再三確認交付用途，而被告係於透過LINE與素
    未謀面之「洪嘉澤」聯繫，然竟無該公司名稱、地址、電話
    ，遑論與「洪嘉澤」有何信賴、親誼關係，且交付存摺、金
    融卡前，並未見「洪嘉澤」曾以話術安撫、說服被告，被告
    亦未對「洪嘉澤」提出任何質疑、查證即逕行交付。而近年
    來社會上各式詐財手段迭有所聞，詐欺之人多會以他人金融
    帳戶作為詐欺被害人匯入款項、洗錢之用，此為近年盛行之
    詐欺手法，政府、媒體亦大力宣導切勿將金融帳戶隨意出借
    他人，衡以被告為大學畢業（見警卷第5頁），可見其學識
    程度非低，並有上述經商工作經驗，亦非初出社會之人，對
    上情應無不知之理。而被告既自陳係用LINE與「洪嘉澤」接
    觸，可證被告有運用網路查知資訊之能力，其只要隨手使用
    手機於搜尋引擎搜尋「提供帳戶」等關鍵字，均可輕易搜得
    提供帳戶可能涉及幫助詐欺、幫助洗錢之資訊，是依其主觀
    上知識經驗難以諉為不知，客觀上亦具有查證之能力及管道
    ；又被告自承借款之目的係玩線上遊戲需要錢，並非出於生
    活上之急迫困窘之因素或生意資金週轉不靈等需迫切用錢情
    況，且參以被告寄出上開彰銀、土銀帳戶時，帳戶內之餘額
    僅有新臺幣（下同）733元、498元，可見被告上開帳戶內之
    存款餘額不多，己身並無太大損失，僅因急於把玩線上遊戲
    ，抱持僥倖嘗試之心理，而持縱使帳戶遭對方用以犯詐欺及
    洗錢犯罪，仍在所不惜之無謂心態，未多加查證、詢問即逕
    行提供上開帳戶存摺、金融卡予極可能為財產犯罪之人。
  ⒋又被告雖於110年4月15日之LINE對話中對「洪嘉澤」表示「
    彰銀行員  準備報警」、「已將上述資料交給警方」（本院
    金訴卷第97頁），然依本院向被告住處轄區之高雄市政府警
    察局苓雅分局查詢後，亦無任何報案資料（本院金訴卷第11
    5至119頁），可見被告事後已知帳戶遭詐欺集團所用，仍無
    防止損害擴大之積極處置。況被告如係自認受騙而交付存摺
    、金融卡，理應就交付過程向警方據實以告，然被告事後到
    案之初卻是向警方表示帳戶係遺失等語（警卷第5至9頁），
    而掩飾存摺、金融卡係由其自行交付給對方之事實，益見其
    對於自行依「洪嘉澤」指示交付存摺、金融卡此事可能之法
    律責任應有認識，卻仍執意為之。
  ⒌從而被告主客觀上對於提供帳戶之過程具有警覺及查證之能
    力，應可預見上情，而仍未加查證之下率予提供上開帳戶之
    存摺及金融卡以圖貸得款項，乃具縱所交付之上開帳戶之存
    摺、金融卡嗣遭詐欺集團作為詐欺取財之犯罪工具使用以掩
    飾、隱匿財產犯罪所得之去向及所在亦不違反其本意之不確
    定故意，自堪以認定。
  ㈣又辯護意旨雖以本案並無正犯，而認被告並無成立幫助犯之
    餘地，為被告辯護。惟幫助犯之成立，固以正犯之存在為前
    提，然本案並非沒有正犯，僅係正犯即化名「洪嘉澤」者及
    所屬詐欺集團未一併查獲起訴，然本案正犯上開詐欺行為既
    經本院認定屬實，自不能以未查獲正犯為由，即認被告不成
    立幫助犯，併予敘明。
  ㈤綜上所述，被告所辯均係卸責之詞，不足採信。本案事證明
    確，被告犯行洵堪認定，應予依法論罪科刑。
三、論罪
  ㈠按提供金融帳戶之存摺、提款卡及密碼之行為人，因已將帳
    戶提款資料提供他人使用，失去對自己帳戶之實際管領權限
    ，若無配合親自提款，即無收受、持有或使用特定犯罪所得
    ，且無積極之移轉或變更特定犯罪所得之行為，尚非屬洗錢
    防制法第2條第1款、第3款所稱之洗錢行為。同法第2條第2
    款之掩飾、隱匿行為，目的在遮掩、粉飾、隱藏、切斷特定
    犯罪所得與特定犯罪間之關聯性，是此類洗錢行為須與欲掩
    飾、隱匿之特定犯罪所得間具有物理上接觸關係（事實接觸
    關係）。而提供金融帳戶存摺、提款卡及密碼供他人使用，
    嗣後被害人雖匯入款項，然此時之金流仍屬透明易查，在形
    式上無從合法化其所得來源，未造成金流斷點，尚不能達到
    掩飾或隱匿特定犯罪所得之來源、去向及所在之作用，須待
    款項遭提領後，始產生掩飾、隱匿之結果。故而，行為人提
    供金融帳戶存摺、提款卡及密碼，若無參與後續之提款行為
    ，自非洗錢防制法第2條第2款所指洗錢行為，無從成立一般
    洗錢罪之直接正犯。惟金融帳戶乃個人理財工具，依我國現
    狀，申設金融帳戶並無任何特殊限制，且可於不同之金融機
    構申請多數帳戶使用，是依一般人之社會通念，若見他人不
    以自己名義申請帳戶，反而收購或借用別人之金融帳戶以供
    使用，並要求提供存摺、提款卡及告知密碼，則提供金融帳
    戶者主觀上如認識該帳戶可能作為對方收受、提領特定犯罪
    所得使用，對方提領後會產生遮斷金流以逃避國家追訴、處
    罰之效果，仍基於幫助之犯意，而提供該帳戶之存摺、提款
    卡及密碼，以利洗錢實行，仍可成立一般洗錢罪之幫助犯。
    是以，行為人提供金融帳戶存摺、提款卡及密碼予不認識之
    人，固非屬洗錢防制法第2條所稱之洗錢行為，不成立一般
    洗錢罪之正犯；然行為人主觀上如認識該帳戶可能作為收受
    、提領特定犯罪所得使用，他人提領後會產生遮斷資金流動
    軌跡以逃避國家追訴、處罰之效果，仍基於幫助之犯意而提
    供，則應論以幫助犯一般洗錢罪（最高法院108年台上大字
    第3101號刑事大法庭裁定意旨參照）。
  ㈡又刑法上之幫助犯，係對於犯罪與正犯有共同之認識，而以
    幫助之意思，對於正犯資以助力，而未參與實施犯罪之行為
    者而言。本案被告將上開帳戶之金融卡及密碼等提供予「洪
    嘉澤」所屬詐欺集團使用作為遂行詐欺取財及洗錢之工具，
    並不等同於向告訴人等人施以欺罔之詐術及洗錢行為，且亦
    無證據證明被告有參與詐欺取財犯行及洗錢犯行之構成要件
    行為，是被告提供帳戶供人使用之行為，以使該詐欺正犯遂
    行詐欺取財及洗錢犯行，自應論以幫助犯。
  ㈢是核被告所為，係犯刑法第30條第1項前段、第339條第1項幫
    助詐欺取財罪及刑法第30條第1項前段、洗錢防制法第14條
    第1項幫助洗錢罪。被告以一交付帳戶行為，幫助不詳詐欺
    集團詐欺告訴人6人，及為掩飾、隱匿犯罪所得之洗錢罪，
    乃一行為觸犯數罪名之想像競合犯，應從一重之幫助洗錢罪
    處斷。被告實施詐欺、洗錢構成要件以外之行為，係幫助犯
    ，應依刑法第30條第2項規定，按正犯之刑減輕之。
四、爰審酌被告任意將自己帳戶提供他人使用，不顧可能遭他人
    用以作為犯罪工具，破壞社會治安及有礙金融秩序，使詐欺
    集團成員得順利取得告訴人因受騙而匯入本案帳戶之款項，
    且增加司法單位追緝之困難而助長犯罪歪風，所為不足為取
    ；復觀被告犯後否認犯行之犯後態度，以及迄今尚未填補害
    之情狀，並考量被告犯罪動機、手段、情節、侵害法益程度
    ，兼衡被告之教育程度、家庭經濟生活狀況、身心狀態、素
    行等刑法第57條所列之一切情狀，量處如主文所示之刑，並
    就併科罰金部分諭知易服勞役之折算標準，以資警惕。
五、本案卷內並無積極證據證明被告有因本案獲有報酬，無從認
    定被告有何實際獲取之犯罪所得，爰不予宣告沒收或追徵其
    價額。又上開告訴人匯入被告上開帳戶之款項，已經由詐欺
    集團成員提領，非屬被告所有，亦非在被告實際掌控中，其
    就遭隱匿之財物不具所有權及事實上處分權，無從依洗錢防
    制法第18條第1項就所提領全部金額諭知沒收或追徵其價額
    。至被告交付予詐欺集團成員之存摺、金融卡，雖係供犯罪
    所用之物，但未經扣案，且該等物品本身價值低微，單獨存
    在亦不具刑法上之非難性，欠缺刑法上重要性，是本院認該
    等物品並無沒收或追徵之必要，故不予宣告沒收或追徵其價
    額。
據上論斷，應依刑事訴訟法第299條第1項前段，判決如主文。
本案經檢察官董秀菁提起公訴，檢察官郭武義到庭執行職務。
中　　華　　民　　國　　111 　年　　3 　　月　　24　　日
                  刑事第十三庭  審判長法  官  陳紀璋
　
                                      法  官  翁瑄禮
　
                                      法  官  洪毓良
以上正本證明與原本無異。
如不服本判決應於收受判決後20日內向本院提出上訴書狀，並應
敘述具體理由。其未敘述上訴理由者，應於上訴期間屆滿後20日
內向本院補提理由書(均須按他造當事人之人數附繕本)「切勿逕
送上級法院」。
因疫情而遲誤不變期間，得向法院聲請回復原狀。
中　　華　　民　　國　　111 　年　　3 　　月　　24　　日
                                      書記官  尤怡文
附錄本判決論罪科刑法條：
中華民國刑法第30條
幫助他人實行犯罪行為者，為幫助犯。雖他人不知幫助
之情者，亦同。
幫助犯之處罰，得按正犯之刑減輕之。　
中華民國刑法第339條
意圖為自己或第三人不法之所有，以詐術使人將本人或第三人之
物交付者，處5 年以下有期徒刑、拘役或科或併科50萬元以下罰
金。
以前項方法得財產上不法之利益或使第三人得之者，亦同。
前二項之未遂犯罰之。
洗錢防制法
第14條
有第2 條各款所列洗錢行為者，處7 年以下有期徒刑，併科新臺
幣500 萬元以下罰金。
前項之未遂犯罰之。
前2 項情形，不得科以超過其特定犯罪所定最重本刑之刑。　　
附表：
編號 告訴人 詐騙時間 詐騙方式 匯款時間、匯款金額（新臺幣） 匯款帳戶 1 鄭冠妤 110年4月14日19時31分 由詐騙集團中真實姓名年籍不詳自稱「好天氣選物」客服人員之成年女子撥打鄭冠妤電話佯稱：先前在好天氣選物網購買小公主毛絨絨拖鞋，因內部員工作業疏失，誤將一般會員升級為高階會員，月費1280元，年結需要繳費10幾萬元，要協助取消設定，並通知中國信託銀行協助處理云云，隨即由詐騙集團中真實姓名年籍不詳自稱：「中國信託銀行」客服人員之成年成員撥打鄭冠妤電話佯稱：要協助鄭冠妤解除設定，須依指示至網路銀行操作取消云云，致鄭冠妤陷於錯誤，依其指示匯款。 1.110年4月14日2 0時55分許，匯款4萬9985元。 2.110年4月14日20時58分許，匯款2萬7123元。 被告彰化銀行000-00000000000000號 2 羅萱 110年4月14日20時 由詐騙集團中真實姓名年籍不詳自稱「電商PERDOT」客服人員之成年成員撥打羅萱電話佯稱：先前購物，因網路系統遭到駭客入侵，導致異常訂購10筆，將重複扣款，要協助取消設定，並通知兆豐銀行協助處理云云，隨即由詐騙集團中真實姓名年籍不詳自稱：「兆豐銀行」客服人員之成年成員撥打羅萱電話佯稱：要協助羅萱解除設定，須依指示至網路銀行操作取消云云，致羅萱陷於錯誤，依其指示匯款。 1.110年4月14日20時25分許，匯款1萬4414元。 2.110年4月14日20時27分許，匯款2萬7567元。 3.110年4月14日20時31分許，匯款6262元。 4.110年4月14日20時36分許，匯款8080元。 被告彰化銀行000-00000000000000號 3 曾郁慈 110年4月14日17時50分許 由詐騙集團中真實姓名年籍不詳自稱「Tryme詩朵」客服人員之成年成員撥打曾郁慈電話佯稱：先前購物，因訂單錯誤，導致結帳未付款，要協助取消設定，並通知國泰世華協助處理云云，隨即由詐騙集團中真實姓名年籍不詳自稱：「國泰世華」客服人員之成年成員撥打曾郁慈電話佯稱：要協助曾郁慈解除設定，須依指示至自動櫃員機操作取消云云，致羅萱陷於錯誤，依其指示匯款。 1.110年4月14日18時33分許，匯款2萬9828元。 2.110年4月14日18時39分許，匯款1萬7000元。  被告土地銀行000-000000000000號 4 杜佳蓉 110年4月14日17時25分許 由詐騙集團中真實姓名年籍不詳自稱「電商PER」購物網客服人員之成年成員撥打杜佳蓉電話佯稱：先前購物，誤植為經銷商，致在平台名有30筆訂單，將協助取消設定，並通知銀行協助處理云云，隨即由詐騙集團中真實姓名年籍不詳自稱：銀行客服人員之成年成員撥打杜佳蓉電話佯稱：要協助杜佳蓉解除設定，須依指示至自動櫃員機及網路銀行操作取消云云，致杜佳蓉陷於錯誤，依其指示匯款。 1.110年4月14日18時5分許，匯款4萬9985元。 2.110年4月14日18時20分許，匯款7050元。 被告土地銀行000-000000000000號（起訴書附表誤載為被告彰化銀行000-00000000000000號帳戶） 5 王宜婕 110年4月14日19時28分許 由詐騙集團中真實姓名年籍不詳自稱「網路拍賣」客服人員之成年成員撥打王宜婕電話佯稱：先前購物，因網路系統遭到駭客入侵，導致異常多筆消費，將扣款1萬3000元，要協助取消設定，並通知兆豐銀行協助處理云云，隨即由詐騙集團中真實姓名年籍不詳自稱：「玉山銀行」客服人員之成年成員撥打王宜婕電話佯稱：要協助王宜婕解除設定，須依指示至網路銀行操作取消云云，致王宜婕陷於錯誤，依其指示匯款。 110年4月14日20時15分許，匯款9989元。 被告彰化銀行000-00000000000000號 6 洪莨漪 110年4月14日18時許 由詐騙集團中真實姓名年籍不詳自稱網路賣家之成年成員撥打洪莨漪電話佯稱：先前購物，誤植訂單，將協助取消分期付款設定，並通知銀行協助處理云云，隨即由詐騙集團中真實姓名年籍不詳自稱：中國信託銀行客服人員之成年成員撥打洪莨漪電話佯稱：要協助洪莨漪解除設定，須依指示至網路銀行操作取消云云，致洪莨漪陷於錯誤，依其指示匯款。 110年4月14日18時5分許，匯款1萬4056元。 被告土地銀行000-000000000000號